【裁判字號】    90,簡上,234
【裁判日期】    901212
【裁判案由】    確認債權存在
【裁判全文】
臺灣板橋地方法院民事判決    九十年度簡上字第二三四號
    上  訴  人  寧錄水電工程有限公司
    法定代理人  謝金泰
    訴訟代理人  莊智媚
    訴訟代理人  陳美玉
右當事人間請求確認債權存在事件，上訴人對於中華民國九十年六月二十七日本院板
橋簡易庭九十年板簡字第二一號第一審判決提起上訴，本院判決如左：
    主  文
上訴駁回。
第二審訴訟費用由上訴人負擔。
    事  實
甲、上訴人方面：
一、聲明：求為判決：
（一）原判決廢棄。
（二）確認訴外人陳美玉對被上訴人有新台幣（以下同）壹萬元之薪資債權存在。
（三）訴訟費用由被上訴人負擔。
（四）上訴人願供現金或等值之有價證券為擔保，請准宣告假執行。
二、陳述：除與原判決記載相同者，茲引用之外，補稱：
（一）九十年五月十五日在刑事詐欺案件偵查庭中，被上訴人本人供承有給陳美玉薪
      水，陳美玉有投資十萬元，而且陳美玉負責實際經營管理。
（二）民事聲明異議狀聲雖稱於八十八年間離職，但上訴人認為陳美玉根本沒有離職
      ，現在仍然支付薪水，上訴人實際在音樂家企業社施工，不知道為何變成上訴
      人與陳美玉之間的債權，陳美玉的健保根本未退保，故認陳美玉仍然繼續受僱
      於被上訴人。
（三）陳美玉至今仍投保於被上訴人處，投保薪資為三萬六千三百元。
三、證據：除援用第一審所提證據外，補提員工離職切結書影本一件、聲明書一件為
    證。
乙、被上訴人方面：
一、聲明：求為判決：如主文第一項所示。
二、陳述：除與原判決記載相同者，茲引用之外，補稱：
    陳美玉是目前健保暫寄在音樂家企業社裡面的，因為陳美玉目前沒有工作，被上
    訴人已經付清了六萬元的工程款了。
三、證據：援用第一審所提證據。
丙、本院依職權向中央健保局台北分局，查詢陳美玉全民健保投保單位；並向財政部
    台灣省北區國稅局中和稽徵所，查詢八十七年、八十八年間陳美玉薪資給付之單
    位。
    理      由
一、上訴人起訴主張其債務人，即訴外人陳美玉積欠上訴人工程款一萬元，經法院判
    決確定，並聲請本院以八十九年度民執星字第二一二八四號強制執行，扣押陳美
    玉對被上訴人之薪資債權，被上訴人竟向執行法院聲明異議，主張陳美玉業於八
    十八年一月二十日離職，未欠陳美玉之薪資。惟查被上訴人與陳美玉均住於台北
    縣中和市○○路三十九號二樓，所載之電話號碼亦相同，且迄今陳美玉仍每日到
    被上訴人之企業社上班，被上訴人聲明異議之內容，顯與事實不符，除另向檢察
    署告訴被上訴人與陳美玉共謀損害債權外，訴請確認陳美玉對被上訴人一萬元之
    債權存在。被上訴人則否認有積欠陳美玉一萬元薪資之情事，並稱陳美玉曾在被
    上訴人處管理業務，但沒有薪水，如有紅利才按月分紅，但渠已在八十九年八月
    一日離職，離職時並沒有欠她薪資等語，資為抗辯。
二、查上訴人主張陳美玉對被上訴人有一萬元之薪資債權，係以被上訴人與陳美玉居
    住同址，即中和市○○路三十九號二樓，亦使用同一電話，離職後又到企業社上
    班，且陳美玉係該企業社之實際負責人等為據，惟被上訴人已否認陳美玉對其尚
    有薪資債權之事實，並辯稱：陳美玉替我管理企業社，沒領薪水，只分紅利，八
    十八年一月二十日離職後即無薪資或紅利，其間雖有回企業社指導老師，只向老
    師收取指導費，八十九年八月一日就不再回企業社指導等語。查陳美玉固為被上
    訴人之二嫂，並同住於中和市○○路六十號三樓（參照附卷之戶籍謄本），卻難
    以有親戚關係而推定陳美玉對被上訴人有一萬元薪資債權之事實；且本院依職權
    向財政部台灣省北區國稅局中和稽徵所，查詢八十七年、八十八年間陳美玉薪資
    給付之單位，陳美玉於八十七年間，由國防部軍事情報局給付薪資五百元，八十
    八年間並無薪資所得資料。有財政部台灣省北區國稅局中和稽徵所九十年九月六
    日北區國稅中和徵字第九０一二八九五四號函在卷可參。是本件被上訴人既否認
    有積欠陳美玉一萬元薪資，上訴人又未能舉證證明，陳美玉對被上訴人有薪資債
    權存在，上訴人之主張自難採信。
三、從而，上訴人主張陳美玉對被上訴人有一萬元之薪資債權，請求確認陳美玉對被
    上訴人有一萬元之薪資債權存在，自屬無據，應予駁回。且本件為確認之訴，無
    假執行之問題。原審依上述理由，為上訴人敗訴之判決，及駁回其假執行之聲請
    ，並無不合。上訴意旨指摘原判決不當，求予廢棄改判，為無理由，應予駁回。
四、本件事證已臻明確，兩造其餘攻擊防禦方法，於本件判決結果不生影響，爰不一
    一論述，併此敘明。
五、據上論結，本件上訴為無理由，依民事訴訟法第四百三十六條之一第三項、第四
    百四十九條第一項、第七十八條，判決如主文。
中      華      民      國    九十      年    十二    月      十二      日
                                    臺灣板橋地方法院民事第三庭
~B審判長法官  黃麟倫
~B      法官  林春長
~B      法官  潘翠雪
右正本證明與原本無異
本件不得上訴
中      華      民      國    九十      年    十二    月      十二      日
~B      法院書記官  王苑琦


司法院資訊處製作；財團法人民間司法改革基金會備份。
